# 请教陈老师：关于可转债

提问人：gotoschool_ 时间：2022-08-26 15:44:57
陈老师：
企业发行的可转债，属于衍生工具还是非衍生工具，CPA教材说的是非衍生金融工具，我认为是衍生工具，因为转股权本身就是衍生工具。

回答人：chenyiwei
对于发行方而言，因为转换权需要分拆，所以转换权是一项嵌入衍生工具（可能可以满足认定为发行方自身权益工具的条件）。
对于投资方而言，因为新金融工具准则下对此类金融资产不再分拆，所以整体作为一项以公允价值计量且其变动计入损益的金融资产，列报为交易性金融资产或者其他非流动金融资产，但不是衍生金融资产。